【裁判字號】    97,易,2974
【裁判日期】    971127
【裁判案由】    竊盜
【裁判全文】
臺灣板橋地方法院刑事判決              97年度易字第2974號
公  訴  人  臺灣板橋地方法院檢察署檢察官
被      告  丙○○
                    （另案於臺灣臺北監獄臺北分監執行）
            丁○○
上列被告等因竊盜案件，經檢察官提起公訴（97年度偵字第2194
9 號），本院判決如下：
    主  文
丙○○攜帶兇器竊盜，累犯，處有期徒刑柒月。
丁○○攜帶兇器竊盜，處有期徒刑陸月，如易科罰金，以新臺幣
壹仟元折算壹日。
    事  實
一、丁○○有違反麻醉藥品管理條例案件前科，而丙○○則有違
    反槍砲彈藥刀械管制條例案件前科，又於民國95年間因竊盜
    案件，經本院於同年7 月18日以95年度易字第890 號判處有
    期徒刑7 月，於同年8 月18日確定，復於同年間因違反毒品
    危害防制條例案件，經本院於同年12月15日以95年度訴字第
    3418號判處有期徒刑8 月，於96年1 月12日確定，嗣經減刑
    為有期徒刑4 月，2 案接續執行，於96年7 月25日易科罰金
    執行完畢，另於97年間因竊盜案件，經本院於97年5 月30日
    以97年度簡字第4350號判處拘役55日，於97年7 月7 日確定
    ，現於臺灣臺北監獄臺北分監執行中。
二、丙○○與丁○○共同基於意圖為自己不法所有之犯意聯絡，
    由丁○○駕駛渠所承租之車牌號碼5273-TK 自小客車搭載丙○○，於97年7 月24日中午12時許，至桃園縣龜山鄉林口長
    庚醫院旁停車場，由丁○○於附近把風，另由丙○○持其姓
    名、年籍不詳、綽號「小明」之成年男性友人所有，客觀上
    足供兇器使用之扳手4 支，竊得陳巧薇所有，由甲○○使用
    （起訴書誤載為甲○○所有）之車牌號碼F4-2951 號自用小
    貨車觸媒轉化器1 個後，裝入丙○○事前預備之飼料袋（1
    個，未經扣案）中，置於其等所駕之車內，旋驅車離開，前
    往臺北縣三重市○○○路荷花公園，嗣同日下午5 時30分許
    ，因丙○○在該公園內草地附近，形跡可疑，為警盤查，經
    警發現其持有鐵管（起訴書漏未記載）及前述扳手，認有可
    疑，而帶回警局查察，復因民眾報警，認該公園附近尚有可
    疑車輛，經警前往察看，再發現丁○○在車牌號碼5273-TK
    自小客車內，並另扣得上開觸媒轉化器。
三、案經甲○○訴由臺北縣政府警察局三重分局報請臺灣板橋地
    方法院檢察署檢察官偵查起訴。
    理  由
一、訊據被告丙○○坦承其於前揭時、地竊盜，至被告丁○○固
    不否認以渠名義租用車牌號碼5273-TK 自小客車，於97年7
    月24日中午12時許，搭載被告丙○○至長庚醫院旁停車場，
    及於同日下午5 時30分許，在臺北縣三重市○○○路荷花公
    園附近為警扣得前述觸媒轉化器等節，惟矢口否認渠有參與
    被告丙○○之竊行，並辯稱：渠搭載被告丙○○至長庚醫院
    旁停車場後，即在車內睡覺，並未為其把風，渠被查獲時，
    亦在車內睡覺等語。
二、經查：
  (一)告訴人甲○○使用之車輛，其觸媒轉化器遭拔除竊走乙情，
    業據告訴人指訴在卷，並有該車輛照片、車籍資料、贓物認
    領保管單等附卷可查；又本件查獲情形，復據證人即查獲警
    察乙○○於本院中結證綦詳（參見本院卷第65頁至第68頁）
    ，且有犯罪現場指認照片附卷足資為憑。
  (二)被告等於被查獲後，在警詢期間，係自始至終為警隔離之事
    實，證人乙○○亦在本院中證述綦詳（參見本院卷第67頁）
    ，而被告丁○○之警詢時間為97年7 月24日晚間10時10分許
    起，被告丙○○之警詢時間則為翌日凌晨0 時5 分起，均由
    警員湯世明詢問，由證人乙○○紀錄，有其警詢筆錄卷可稽
    （參見偵查卷第9 頁至第14頁），是被告丁○○係前於被告
    丙○○接受警詢，從而，無由因渠知悉被告丙○○已坦承犯
    行，始供認犯罪之虞，況被告丙○○既於警詢中自白犯罪（
    參見偵查卷第13頁至第14頁），則被告丁○○所辯，被告丙○○要渠承擔罪責一說，本無可成立。
  (三)又被告丁○○於警詢中係於自由意識下，自承本件竊盜乃渠
    提議，證人乙○○在本院中指證該節明確（參見本院卷第67
    頁），雖被告丙○○於警詢中所供，係由被告丁○○下車尋
    找目標行竊，其則在停車場內等候云云（參見偵查卷第13頁
    ），此與其於本院中所承，本件乃由其下手行竊等語（參見
    本院卷第69頁），尚有不一，然被告丁○○在警詢中，業供
    承本件竊盜乃渠所提議，且被告丙○○知情，竊得觸媒轉換
    器後，欲變賣平分等語（參見偵查卷第10頁），此與渠於偵
    查時所供，係渠提議偷竊，故予承認等語（參見偵查卷第39
    頁、第40頁），並無不合，且核與被告丙○○於警詢時供述
    ，本件竊盜為被告丁○○提議，雙方同意一起行竊，竊得觸
    媒轉換器後，欲變賣平分等語（參見偵查卷第13頁），復勾
    稽相符，從而，被告等就本件竊盜犯行，彼此間有犯意聯絡
    ，並有行為分擔，已至為了然。
  (四)被告丁○○亦自承渠知悉被告丙○○欲做何事（參見本院卷
    第68頁），被告丙○○要渠為其幫忙租車，並於租完車後，
    告知其所欲何事（參見本院卷第74頁），而被告丙○○之所
    以至長庚醫院旁停車場，乃為「去看看有無沒有機會『拔』
    觸媒轉化器」（參見本院卷第71頁），準此以觀，被告丁○○顯自始即知悉被告丙○○有行竊之犯意，其搭載被告丙○○至上開停車場，並駐留該處，其客觀行為，顯非單純之幫
    助，而係在協助把風。
  (五)另本件被竊之觸媒轉換器有照片存卷足憑（參見偵查卷第30
    頁），而裝存之袋子亦甚大，誠如證人乙○○在本院中所證
    （參見本院卷第66頁），且有照片存卷足憑，是被告丙○○
    指證被告丁○○於車內可見該物乙節（參見本院卷第72頁至
    第73頁），應係無誤。查被告丁○○承租前述車輛後，均係
    由渠搭載被告丙○○，且自長庚醫院至荷花公園亦祗需30分
    鐘（均參見本院卷第71頁），此迄被告等被查獲時間，並為
    警扣獲該觸媒轉化器止，前後達5 時許，被告丁○○均隨被
    告丙○○同行，則其等所為，乃如被告丙○○所言，嗣為銷
    贓（參見本院卷第70頁），並可資認定。
  (六)查被告丙○○下手實行竊盜所用之扳手為鐵製品，有附卷之
    照片得證，依其物理性質，足以傷害他人之生命及身體之安
    全，故可得認定為兇器無訛。
  (七)綜上所見，被告等乃共同竊盜，事證已臻明確，被告丙○○
    坦承犯罪，堪認屬實，被告丁○○否認犯行，洵非可採，其
    等皆應依法論科。
三、核被告等所為，均係犯刑法第321 條第1 項第3 款攜帶兇器
    竊盜罪。其等互有犯意聯絡，且各具行為分擔，是均屬共同
    正犯。查被告丙○○前於95年間因竊盜案件，經本院於同年
    7 月18日以95年度易字第890 號判處有期徒刑7 月，於同年
    8 月18日確定，又於同年間因違反毒品危害防制條例案件，
    經本院於同年12月15日以95年度訴字第3418號判處有期徒刑
    8 月，於96年1 月12日確定，嗣經減刑為有期徒刑4 月，2
    案接續執行，於96年7 月25日易科罰金執行完畢，有臺灣高
    等法院被告前案紀錄表附卷可徵，其於徒刑執行完畢後5 年
    內，故意再犯本件有期徒刑以上之罪，為累犯，應依刑法第
    47條第1 項規定，加重其刑。本件執行公訴檢察官對被告等
    各具體求處有期徒刑1 年，本院審酌被告丙○○尚有前述累
    犯以外之其他犯罪紀錄，被告丁○○則有違反麻醉藥品管理
    條例案件前科，此復有上開被告前案紀錄表存卷得佐，是其
    等素行均非良好，又盱衡其等本件犯罪動機、目的、手段、
    犯罪後態度、竊得財物價值等一切情狀，爰分別量處如主文
    所示之刑，並就被告丁○○所宣示之刑，諭知易科罰金之折
    算標準。至扣案之扳手及鐵條，其中扳手部分並非被告等所
    有，又前揭鐵條則非被告本件竊行之犯罪工具，另飼料袋1
    個未經扣案，本院查無其他證據可資證明該袋確係被告等所
    有，是上開等物，均不併為沒收宣告之諭知，附此敘明。
據上論斷，應依刑事訴訟法第299 條第1 項前段，刑法第28條、
第320 條第1 項第3 款、第47條第1 項、第41條第1 項前段，判
決如主文。
本案經檢察官黃佳權到庭執行職務。
中    華    民    國    97    年    11    月    27    日
                    刑事第一庭  法  官  朱敏賢
上列正本證明與原本無異。
如不服本判決，應於判決送達後10日內敘明上訴理由，向本院提
出上訴狀 (應附繕本) ，上訴於臺灣高等法院。其未敘述上訴理
由者，應於上訴期間屆滿後20日內向本院補提理由書「切勿逕送
上級法院」。
                                書記官  李郁禎
中    華    民    國    97    年    11    月    28    日
附錄本案論罪科刑法條全文：
刑法第321 條
犯竊盜罪而有左列情形之一者，處六月以上、五年以下有期徒刑
：
一、於夜間侵入住宅或有人居住之建築物、船艦或隱匿其內而犯
    之者。
二、毀越門扇、牆垣或其他安全設備而犯之者。
三、攜帶兇器而犯之者。
四、結夥三人以上而犯之者。
五、乘火災、水災或其他災害之際而犯之者。
六、在車站或埠頭而犯之者。
前項之未遂犯罰之。


司法院資訊處製作；財團法人民間司法改革基金會備份。
